# 关于股权出资的问题

提问人：xjzcy2004 时间：2010-01-21 16:38:06
公司股东能否以其所持有的对外投资的股权对本公司进行增资？

回答人：chenyiwei
回复 楼主 xjzcy2004 的帖子根据《股权出资登记管理办法》（国家工商行政管理总局令第 39 号）及你企业所在地工商局的规定办理。